【裁判字號】    97,訴,1822
【裁判日期】    971203
【裁判案由】    違反毒品危害防制條例
【裁判全文】
臺灣臺南地方法院刑事判決              97年度訴字第1822號
公  訴  人  臺灣臺南地方法院檢察署檢察官
被      告  甲○○
                    另案於國防部臺南軍事監獄執行中
上列被告因違反毒品危害防制條例案件，經檢察官提起公訴（97
年度偵字第8704號），被告於準備程序中為認罪之表示，本院合
議庭改由受命法官獨任進行簡式審判程序，判決如下：
    主  文
甲○○轉讓第二級毒品，處有期徒刑捌月，減為有期徒刑肆月，
如易科罰金，以銀元參佰元即新台幣玖佰元折算壹日；又轉讓第
二級毒品，處有期徒刑捌月，減為有期徒刑肆月，如易科罰金，
以銀元參佰元即新台幣玖佰元折算壹日；應執行有期徒刑柒月，
如易科罰金，以銀元參佰元即新台幣玖佰元折算壹日。
    事實及理由
一、本件係經被告於準備程序期日為有罪之陳述，而經本院合議
    庭裁定由受命法官獨任以簡式審判程序加以審理，依據刑事
    訴訟法第273條之2規定排除嚴格證據調查；並依同法第310
    條之2之準用第454條之規定製作略式判決書，先予敘明。
二、本件犯罪事實、證據及理由，均引用附件起訴書所載。並補
    述：
  (一)新舊法比較部分：
    (1)按被告行為後，刑法及刑法施行法業於94年2月2日經總統
      以華總一義字第09 4000149 01號令修正公布，並於95年7
      月1日施行（下稱新刑法，修正前刑法下稱舊刑法），參
      酌最高法院95年5月23日刑事庭第8次會議決議，新刑法第
      2條第1項之規定，係規範行為後法律變更所生新舊法律比
      較適用之準據法，於新刑法施行後，應適用新刑法第2條
      第1項之規定，為「從舊從輕」之比較。
    (2)被告行為後，刑法第51條業於民國94年2月2日修正公布，
      並於95年7月1日施行，修正前刑法第51條規定：「數罪併
      罰，分別宣告其罪之刑，依左列各款定其應執行者：」其
      中第5款規定：「宣告多數有期徒刑者，於各刑中之最長
      期以上，各刑合併之刑期以下，定其刑期。但不得逾二十
      年。」修正後刑法第51條第5款規定：「宣告多數有期徒
      刑者，於各刑中之最長期以上，各刑合併之刑期以下，定
      其刑期。但不得逾三十年。」比較結果，修正後刑法並非
      較有利於行為人，依刑法第2條第1項前段之規定，仍應依
      修正前刑法，定其應執行之刑。
    (3)舊法第33條第5款規定，罰金：1元以上，修正後則提高為
      ，罰金：新臺幣1千元以上，以百元計算之。罰金之定義
      既已修正，法定刑為罰金者，其法定最低度罰金亦提高為
      新臺幣1千元，致刑度有加重之情形，不論宣告罰金與否
      ，應依新法第2條第1項前段之規定，適用行為時法。（最
      高法院決議第3點可參照）。
    (4)現行刑法第41條第2項與修正施行前刑法同條項關於併合
      處罰之數罪得否易科罰金之規定雖有不同，但94年2月2日
      修正公布，並於95年7月1日施行之刑法施行法第3條之1第
      3項規定：「於94年1 月7日刑法修正施行前犯併合處罰數
      罪中之一罪，且該數罪均符合第41條第1項得易科罰金之
      規定者，適用90年1月4日修正之刑法第41條第2項規定」
      。是本件併合處罰之數罪合計其刑期雖已逾6個月，仍應
      依上開規定，適用修正施行前刑法第41條第2項之規定諭
      知易科罰金之折算標準。而修正施行前刑法第41條第1項
      前段、第2項分別規定：「犯最重本刑為五年以下有期徒
      刑以下之刑之罪，而受六個月以下有期徒刑或拘役之宣告
      ，因身體、教育、職業、家庭之關係或其他正當事由，執
      行顯有困難者，得以一元以上三元以下折算一日，易科罰
      金；併合處罰之數罪，均有前項情形，應執行之刑逾六月
      者，亦同。」是被告所定執行刑之易科罰金折算標準，應
      依廢止前罰金罰鍰提高標準條例第2條前段規定，就其原
      定數額提高為100倍折算1日，即應以銀元300元折算1日，
      經折算為新臺幣後，應以新臺幣900元折算為1日。
  (二)起訴書犯罪事實欄一第2行前段「不得擅自販賣」等語，更
    正為「不得擅自轉讓」等語。
  (三)被告持有毒品之低度行為，為轉讓之高度行為所吸收，不另
    論罪。
  (四)被告犯罪之時間，在96年4月24日之前，依中華民國96年罪
    犯減刑條例之規定，應減其宣告刑1/2，如主文所示。
三、依刑事訴訟法第273條之1第1項、第299條第1項前段、第310
    條之2、第454條，中華民國96年罪犯減刑條例第2條第1項第
    3款、第7條、第9條、第10條第1項，毒品危害防制條例第8
    條第2項，修正前刑法第51條第5款、第41條第1項前段、第
    2項，刑法第2條第1項、第11條前段，廢止前罰金罰鍰提高
    標準條例第1條前段、第2條，刑法施行法第1條之1、第3條
    之1第3項，判決如主文。
四、如不服本判決，得自簡式判決送達之日起10日內，向本院提
    起上訴。
本案經檢察官乙○○到庭執行職務。
中    華    民    國    97    年    12    月    3     日
                  刑事第六庭  法  官  蔡直青
以上正本證明與原本無異。
如不服本判決應於收受本判後10日內向本院提出上訴書狀，並應
敘述具體理由。如未敘述上訴理由者，應於上訴期間屆滿後20日
內向本院補提理由書狀（均須按他造當事人之人數附繕本）「切
勿逕送上級法院」。
                              書記官  王政煌
中    華    民    國    97    年    12    月    4     日
附錄本案所犯法條全文
毒品危害防制條例第8條
轉讓第一級毒品者，處一年以上七年以下有期徒刑，得併科新
  臺幣一百萬元以下罰金。
轉讓第二級毒品者，處六月以上五年以下有期徒刑，得併科新
  臺幣七十萬元以下罰金。
轉讓第三級毒品者，處三年以下有期徒刑，得併科新臺幣三十
  萬元以下罰金。
轉讓第四級毒品者，處一年以下有期徒刑，得併科新臺幣十萬
  元以下罰金。
前四項之未遂犯罰之。
轉讓毒品達一定數量者，加重其刑至二分之一，其標準由行政
  院定之。


司法院資訊處製作；財團法人民間司法改革基金會備份。
